【裁判字號】    97,中交簡上,1061
【裁判日期】    980105
【裁判案由】    業務過失傷害
【裁判全文】
臺灣臺中地方法院刑事判決  97年度中交簡上字第1061號
上  訴  人  臺灣臺中地方法院檢察署檢察官
上訴人即
被      告  甲○○
上列上訴人因被告被訴業務過失傷害案件，不服本院臺中簡易庭
九十七年度中交簡字第二二五六號中華民國九十七年十月二十日
第一審簡易判決（聲請案號：臺灣臺中地方法院檢察署九十七年
度偵字第一三八○二號），提起上訴，本院判決如下：
    主    文
上訴駁回。
甲○○緩刑貳年。
    事實及理由
一、本案公訴人及上訴人即被告（下稱被告）甲○○於本院審理
    時均未提出新證據請求調查，經本院理結果，認第一審簡易
    判決認事用法及量刑均無不當，應予維持，並引用第一審判
    決書記載之事實、證據及理由（如附件）。
二、公訴人上訴意旨略以：被告甲○○迄未與被害人丙○○達成
    和解，犯後態度顯然不佳，原審判決過輕等語，被告則上訴
    略以：被告與被害人原已達成和解共識，然因已一審判決，
    希望爭取庭外和解之機會，以求無罪開釋等語。惟本案被告
    於公訴人上訴後，已與被害人達成和解，有本院調解筆錄一
    份在卷可佐。且按量刑輕重，係屬事實審法院得依職權自由
    裁量之事項，苟已斟酌刑法第五十七條各款所列情狀而未逾
    越法定刑度，不得遽指為違法（最高法院七十二年度臺上字
    第六六九六號、七十五年度臺上字第七０三三號判例參照）
    。又在同一犯罪事實與情節，如別無其他加重或減輕之原因
    ，下級審量定之刑，亦無過重或失輕之不當情形，則上級審
    法院對下級審法院之職權行使，原則上應予尊重，亦有最高
    法院八十五年度臺上字第二四四六號裁判意旨可資參酌。本
    件原審認事用法並無不當，量刑亦屬妥適。本案公訴人雖認
    原審量刑過輕，執之為上訴理由，被告亦希望和解後為無罪
    判決云云，然依卷證所示，原審已依刑事訴訟法第四百五十
    四條第二項詳細記載認定之犯罪事實、證據及應適用之法條
    ，其認事用法並無不當，量刑亦屬妥適。是以，公訴人依據
    告訴人之請求提起上訴及被告之上訴，均尚難認有理由，應
    予駁回。
三、末查被告未曾受有期徒刑以上刑之宣告，有臺灣高等法院被
    告全國前案紀錄表及臺灣臺中地方法院檢察署刑案資料查註
    紀錄表各一份附卷可稽，其因一時疏失，致罹刑典，而被告
    已與被害人丙○○達成和解，此有本院調解書在卷可參，其
    經此刑之宣告，應知警惕而無再犯之虞，本院認以暫不執行
    其刑為適當，併予宣告緩刑二年，用勵自新。
四、據上論斷，應依刑事訴訟法第四百五十五條之一第一項、第
    三項、第三百七十三條、第三百六十八條、第三百六十四條
    ，刑法第七十四條第一項第一款，判決如主文。
本案經檢察官乙○○到庭執行職務。
中    華    民    國    98    年    1     月    5     日
                  交通法庭  審判長法  官  陳如玲
                                  法  官  高文崇
                                  法  官  張清洲
以上正本證明與原本無異。
本件不得上訴。
                                  書記官  詹東益
中    華    民    國    98    年    1     月    5     日
附錄本案論罪科刑法條全文
中華民國刑法第284條
（過失傷害罪）
因過失傷害人者，處6月以下有期徒刑、拘役或5百元以下罰金，
致重傷者，處1年以下有期徒刑、拘役或5百元以下罰金。
從事業務之人，因業務上之過失傷害人者，處1年以下有期徒刑
、拘役或1 千元以下罰金，致重傷者，處 3 年以下有期徒刑、
 拘役或2千元以下罰金。


司法院資訊處製作；財團法人民間司法改革基金會備份。
